【裁判字號】    88,易,1898
【裁判日期】    891005
【裁判案由】    傷害
【裁判全文】
臺灣桃園地方法院刑事判決                        八十八年度易字第一八九八號
    公  訴  人  臺灣桃園地方法院檢察署檢察官
    被      告  甲○○
右列被告因傷害案件，經檢察官提起公訴（八十八年度偵字第九八七四號），本院判
決如左：
    主  文
甲○○連續傷害人之身體，處有期徒刑肆月，如易科罰金，以佰元折算壹日。
    事  實
一、甲○○前曾因肅清煙毒條例案件，經法院判處有期徒刑三年二月，於民國八十六
    年三月十三日確定，並自八十六年六月十四日起送監執行，於八十七年十月十三
    日因假釋出監（指揮書執畢日期：八十九年七月二十四日），猶不思悔改，復於
    八十七年十二月二十六日下午六時許，在桃園縣大溪鎮月眉里下月眉附近產業道
    路上，於酒後因行車問題而與乙○○、丙○○二人發生口角，嗣因見乙○○、丙○○二人未遵照其意將車倒退，竟即仗醉使氣，基於傷害人身體之概括犯意，連
    續持用其車內之高爾夫球桿，先後分別毆打乙○○、丙○○二人，致乙○○當場
    受有右髖骨骨折、丙○○當場受有左手肩胛骨脫臼等之傷害。
二、案經乙○○、丙○○二人訴由桃園縣警察局大溪分局移送台灣桃園地方法院檢察
    署檢察官偵查起訴。
    理  由
一、訊據被告甲○○對於右揭其確有持用高爾夫球桿毆打乙○○、丙○○二人之事實
    坦承不諱，核與告訴人乙○○、丙○○二人之指訴曾經遭到被告甲○○於右揭時
    地持用高爾夫球桿毆擊成傷之情節相符，並有德濟診所、王仁接骨所分別出具之
    乙○○、丙○○二人之傷害診斷證明書共三份在卷可佐。另查，被告甲○○雖於
    本院審理中另詞陳稱伊當時之行為乃是由於對方即乙○○、丙○○二人持用磚塊
    對之先行動手，故始正當防衛等詞云云，並提出普濟聯合醫院傷害診斷證明書乙
    份以資佐其說，然因查，本件在於實際上乃是由被告甲○○自己先行動手的事實
    ，已據被告甲○○業於本院調查中坦承明確，並與被告另在於福建金門地方法院
    檢察署檢察官訊問時所供述之內容亦相一致，且核與告訴人乙○○、丙○○二人
    所指訴之情節亦相符合，被告嗣後再翻異其前詞而改辯稱本件於當時乃是由於對
    方即乙○○、丙○○二人持用磚塊對其先行動手云云，依據上述說明，所辯已經
    顯然不實；又另查，被告甲○○於因行車問題與乙○○、丙○○二人發生口角之
    前，即已經是有因飲酒致成醉態之舉，此情亦經被告甲○○已於警訊時供陳明確
    （詳參八十七年十二月三十日甲○○警訊筆錄），故本件被告甲○○雖然另提出
    其身體在當時亦多處擦傷之診斷證明資料以實其說，但一因被告當時既已經是因
    飲酒而成醉態模樣，則其傷在當時究竟是如何的形成，已屬可疑，二則因被告之
    身體多處擦傷的情形，實甚難認定是與告訴人乙○○、丙○○二人在於當時如果
    確持用磚塊對被告攻擊會有何直接之關聯性存在，因之，被告上揭所執之此等資
    料、詞語，委實難予以採取。況且，本件依據上情說明，被告在當時已經是有動
    手將告訴人毆傷在先之事實存在，故被告雖然舉用此等資料、詞語以資利己之辯
    解，然亦已無可阻卻其犯罪行為之該當成立。綜據上情分析說明，本件事證已臻
    明確，被告右揭犯行已堪認定，應予依法論科。
二、核被告甲○○右揭所為，係犯刑法第二百七十七條第一項之傷害罪。而被告先後
    分別傷害告訴人乙○○、丙○○二人之犯行，於時間緊接，所用手法相同，觸犯
    構成要件同一罪名，顯係基於概括犯意所為，應依刑法第五十六條連續犯規定，
    以一罪論擬並加重其刑。爰審酌被告之犯後態度，並另參其犯罪動機、手段、品
    性、素行、及因其犯罪造成被害人所受傷害之程度、以及已賠償被害人一部分之
    醫療費用等一切情狀，量處如主文所示之刑，同時並諭知易科罰金之折算標準，
    以資懲儆。
三、據上論斷，應依刑事訴訟法第二百九十九條第一項前段，刑法第五十六條、第二
    百七十七條第一項、第四十一條，罰金罰鍰提高標準條例第一條前段、第二條，
    判決如主文。
本案經檢察官何祖舜到庭執行職務。
中      華      民      國    八十九    年      十      月      五      日
                                臺灣桃園地方法院刑事第一庭
                                    法  官 呂 仲 玉
右正本證明與原本無異。
如不服本判決，應於判決送達後十日內向本院提出上訴狀( 應附繕本 )，上訴於
臺灣高等法院。
                                    書記官   劉文松
中        華        民        國   八十九   年   十   月    十一    日
刑法第二百七十七條
傷害人之身體或健康者，處三年以下有期徒刑，拘役或一千元以下罰金。


司法院資訊處製作；財團法人民間司法改革基金會備份。
